# 正在稽查的税务案件能确认预计负债吗

提问人：szcpazjz 时间：2014-12-19 11:00:17
请教陈版：能就正在稽查的税务案件可能补交的税金、罚款、滞纳金确认预计负债吗

回答人：chenyiwei
确认预计负债的条件是：由过去的交易或事项导致的现时义务；很可能导致经济利益流出企业；对其金额能够可靠估计。须同时满足上述三项条件。 一般情况下，税务机关对罚款金额的自由裁量权较大，在实际收到处罚通知之前无法合理预计，因此一般不做计提处理。对需补交的税款和滞纳金应按税法的相关规定进行测算，并确认为负债。

提问人：MPACC10 时间：2019-08-07 10:54:56
请教陈老师：
1.甲公司于 2019 年 7 月收到税务机关下达的行政处罚通知，处罚事宜因甲公司 2016 年虚受取得增值税进项税额并抵扣，处罚金额 1亿。现在甲公司已经进项申诉并听证最终结果未定。根据该处罚通知书可知，甲公司的处罚金额应属于前期差错，那么 2019 年半年报需要对该前期差错进行追溯调整，不影响 19 年半年报损益，且估计预计负债金额为 1 亿，。
2.2019年 12 月经过申诉并听证后税务机构作出最后处理意见处罚金额为 6 千万，且甲公司接受该处理意见，那实际处罚金额与之前预计负债金额的差异 4000 万应会计估计未来适用法调增 19 年年报损益 4000 万。
不知 1 、 2 理解处理是否恰当？ 谢谢！

回答人：chenyiwei
基本可以这样理解。但要注意：追溯调整的是需补税的金额及其滞纳金，不是罚款。